【裁判字號】    88,易,210
【裁判日期】    890121
【裁判案由】    竊盜
【裁判全文】
台灣台中地方法院刑事判決                          八十八年度易字第二一號
    公  訴  人  臺灣臺中地方法院檢察署檢察官
    被      告  乙○○
右列被告因竊盜等案件，經檢察官提起公訴（八十七年度偵字第二五一九七號），本
院判決如左：
    主  文
乙○○收受贓物，處拘役肆拾日，如易科罰金，以參佰元折算壹日；又攜帶兇器竊盜
，處有期徒刑拾月，扣案之起子壹支、中信當舖之號碼Ｎ0000000號典當收據
上之質押人部分偽造之「丙○○」署押壹枚，均沒收。
    事  實
一、乙○○素行極為不佳，前曾犯竊盜、偽造文書等罪（均未構成累犯），詎仍不知
    悔改。因另案通緝中，為供己逃逸之用，於民國（下同）八十七年十月十日上午
    八時許，在台中市干城車站附近，明知自稱「謝志昇」（另案偵查中）之男子所
    交付之金融卡二張及丙○○所有之身分證及汽車駕照各乙枚等物品（經查證係八
    十六年二月十一日上午五時許，在台中市○○街三十號前，遭人自停放上址之自
    小客車內竊得），均係他人失竊物品，仍予以收受，得手後供己日後急需之用。
    復另行起意，於八十七年十一月六日凌晨一時許，在台中市○○路、逢甲路口，
    以客觀上具有危險性足為兇器使用之起子一支，將甲○○所有停放該處之車號Ｕ
    Ｏ－三八七八號自小客車之車窗玻璃敲破後（毀損部分未據告訴），竊取甲○○
    所有之皮包一個，內有身分證、駕照、健保卡、提款卡各一張、印章一個、鑽石
    項鍊一條，得手後，除鑽石項鍊一條外，其餘均已丟棄滅失，嗣於八十七年十一
    月十一日將上開鑽石項鍊持向中信當舖向不知情之職員宋昌隆佯稱伊為「丙○○
    」，並利用該不知情之職員宋昌隆在中信當舖當票上之質押人部分，偽造「丙○○」之署押，並將典當所得新台幣五千元交付乙○○，足以生損害於丙○○及中
    信當舖處理質押典當物品之正確性，典當所得已花用殆盡，嗣於八十七年十一月
    十二日下午十一時三十五分許，在台中市中山醫院旁員警實施臨檢時，始循線查
    獲上情。
二、案經臺中市警察局報請臺灣臺中地方法院檢察署檢察官偵查起訴。
    理  由
一、訊據被告固不諱言於右揭時地收受贓物及冒用丙○○名義典當物品之事實，惟矢
    口否認有何竊盜犯行，並辯稱：持往典當之物品係自稱「謝志昇」者連同金融卡
    、身分證、駕照等物品一併交付，非伊竊取所得云云。惟查：右揭事實業據被告
    於警訊及偵查中坦承不諱，核與被害人甲○○及證人賴榮桐、宋昌隆所指訴暨證
    述之情節相符，並有扣案之起子一支、身分證、汽車駕照、信用卡各一張、金融
    卡三張、、贓物領據保管單一份及中信當舖典票一張在卷足資佐證，且本件被告
    為警查獲，在警局制作筆錄時即八十七年十一月十三日凌晨零時三十分許，即對
    伊何時何地以何種方式竊取停放路旁自小客車內之物品陳明在卷，核與事後接獲
    員警通知於八十七年十一月十三日上午五時三十分許始前往製作筆錄之被害人甲○○陳述物品失竊過程，相互合，苟被告持有之甲○○所有上開物品非被告行
    竊所得，豈有對行竊過程知之甚詳﹖是綜據上述，被告嗣雖於本院審理中翻異前
    供空言否認，所辯無非臨訟畏罪飾卸之詞，要無足採，事證已臻明確，被告犯行
    洵堪認定。
二、核被告乙○○知贓而收受，係犯刑法第三百四十九條第一項之收受贓物罪，又持
    起子竊盜，係犯刑法第三百二十一條第一項第三款之攜帶兇器竊盜罪，又持行竊
    所得物品，假冒丙○○之名義前往典當，並利用不知情之當舖職員宋昌隆在中信
    當舖之典票收據之質押人部分，代為偽簽「丙○○」署押後，將該典票收據交付
    乙○○，足以生損害於丙○○及中信當舖，核其所為，係犯刑法第二百十條之偽
    造私文書罪。其偽造署押之行為係偽造私文書之部分行為，不另論罪。又被告利
    用不知情之人代為偽簽他人署押，係間接正犯。被告所犯上開加重竊盜罪與偽造
    文書罪間，有方法結果之牽連關係，為牽連犯，應從一重之加重竊盜罪處斷。又
    被告所犯上開收受贓物罪與加重竊盜罪，犯意各別，犯罪構成要件不同，應予分
    論併罰。至於公訴人認被告明知「謝志昇」者所交付之金融卡及丙○○之身分證
    及汽車駕照均屬來歷不明之物品，仍予以收受，供己日後急需之用等犯行，係犯
    刑法第三百三十七條之侵占遺失物罪，尚有未洽，起訴法條應予變更。爰審酌被
    告犯罪之動機、目的、手段、品行極為不佳，詳如前述，此有台灣台中地方法院
    檢察署刑案資料查註紀錄表一份在卷可按、所生危害及犯罪後之態度等一切情狀
    ，量處如主文所示之刑。扣案之起子一支，係為被告供犯罪所用之物，且屬被告
    所有，爰依法併予宣告沒收之；又上開中信當舖之號碼Ｎ0000000號典當
    收據上之質押人內偽造之「丙○○」署押一枚，依刑法第二百十九條規定，不問
    屬於犯人與否，應依法併予宣告沒收之。
據上論斷，應依刑事訴訟法第二百九十九條第一項前段、第三百條，刑法第三百四十
九條第一項、第三百二十一條第一項第三款、第二百十條、第五十五條、第五十一條
第十款、第二百十九條、第四十一條、第三十八條第一項第二款、罰金罰鍰提高標準
條例第一條前段、第二條，判決如主文。
中    華    民    國      八十九      年      一      月      二十一    日
                                      台灣台中地方法院刑事第二庭
                                              法  官  林  靜  芬
右正本證明與原本無異。
如不服本判決，應於判決送達後十日內向本院提出上訴狀，上訴於臺灣高等法院臺中
分院(須附繕本)。
                                              書記官  廖  梅  芬
中    華    民    國      八十        年              月        十      日
附錄論罪科刑實體法條文：
刑法第三百四十九條
收受贓物者，處三年以下有期徒刑、拘役或五百元以下罰金。
搬運、寄藏、故買贓物或為牙保者，處五年以下有期徒刑、拘役或科或併科一千元以
下罰金。
因贓物變得之財物，以贓物論。
刑法第三百二十一條
犯竊盜罪而有左列情形之一者，處六月以上五年以下有期徒刑：
一、於夜間侵入住宅或有人居住之建築物、船艦，或隱匿其內而犯之者。
二、毀越門扇、牆垣或其他安全設備而犯之者。
三、攜帶兇器而犯之者。
四、結夥三人以上而犯之者。
五、乘火災、水災或其他災害之際而犯之者。
六、在車站或埠頭而犯之者。
前項之未遂犯罰之。
刑法第二百十條
偽造、變造私文書，足以生損害於公眾或他人者，處五年以下有期徒刑。


司法院資訊處製作；財團法人民間司法改革基金會備份。
